ru: Оборудование и технические изделия > Системы водоснабжения и водоотведения > Комплектующие и детали для сантехнического оборудования > Компоненты систем слива: Крышки и фильтры для сливов; Решетки для сливов; Дренажные каналы; Инструменты для прочистки сливов; Пробивные штанги; Сантехнические сифоны; Сантехнические сливы
ja: DIY用品 > 水道設備 > 配管固定具・パーツ > 排水パーツ: 排水栓・ストレーナ; 排水目皿; 排水管用ライナー; 排水管用洗浄剤; 排水管清掃用ロッド; 排水トラップ; 排水口ストレーナー
fi: Rakentaminen > Putkityöt > Putkien kiinnitys ja osat > Viemäriosat: Viemärien kannet ja ritilät; Lattiakaivojen kannet; Sukitusputket; Viemärin avaajat; Viemärinavaustangot; Hajulukot; Poistoputket
ro-RO: Feronerie > Instalații sanitare > Accesorii de feronerie și piese pentru instalații sanitare > Componente scurgere: Capace și filtre pentru scurgere; Cadre pentru scurgere; Inserții pentru scurgere; Dispozitive pentru desfundat scurgeri; Tije pentru scurgeri; Sifoane de evacuare; Evacuări pentru instalații sanitare
es: Bricolaje > Fontanería > Piezas y herramientas para componentes de fontanería > Componentes de desagüe: Tapones y filtros para tuberías; Rejas para desagües; Revestimientos para desagües; Desatascadores químicos; Varillas de desagüe; Sifones de desagüe; Residuos de fontanería
hr-HR: Željezarija > Vodoinstalaterska oprema > Oprema i dijelovi za vodoinstalatersku opremu > Komponente odvoda: Poklopci i mrežice za odvode; Okviri za odvod; Obloge za odvodnju; Otvarači odvoda; Šipke za odvode; Vodovodni sifoni; Odvodi otpadih voda
pl: Sprzęt > Systemy hydrauliczne > Armatura wodociągowa i części > Części do odpływów: Korki i sitka do odpływów; Kratki odpływowe; Wkłady do rur i odpływów; Środki do udrażniania rur i odpływów; Pręty do udrażniania rur i odpływów; Syfony; Hydraulika ścieków
de: Heimwerkerbedarf > Sanitär > Zubehör für sanitäre Anlagen > Abflusskomponenten: Abflussstöpsel & -filter; Abflussgitter; Abflussauskleidung bzw. -Abdichtung; Abflussreinigungswerkzeug; Kanal- & Abflussstäbe; Geruchsverschlüsse; Sanitärabläufe
it: Articoli di ferramenta > Prodotti idraulici > Ferramenta per la riparazione di impianti idraulici > Componenti idraulici: Rubinetti e filtri idraulici; Griglie di scarico; Liner di scarico; Sgorgatori; Sonde per spurgo; Sifoni idraulici; Scarichi idraulici
en: Hardware > Plumbing > Plumbing Fixture Hardware & Parts > Drain Components: Drain Covers & Strainers; Drain Frames; Drain Liners; Drain Openers; Drain Rods; Plumbing Traps; Plumbing Wastes
el: Υλικά κατασκευών > Υδραυλικές εγκαταστάσεις > Εξαρτήματα & ανταλλακτικά υδραυλικών ειδών > Εξαρτήματα αποχέτευσης: Καλύμματα & στραγγιστήρια αποχέτευσης; Πλαίσια αποχέτευσης; Επενδύσεις αποχέτευσης; Ανοιχτήρες αποχέτευσης; Ράβδοι αποχέτευσης; Σιφόνια για υδραυλικές εγκαταστάσεις; Αποχετευτικά απόβλητα
sl-SI: Gradbena oprema > Vodovod > Strojna oprema in deli za vodovodne napeljave > Sestavni deli odtokov: Pokrovi in sita za odtoke; Okvirji za odtoke; Vložki za odtoke; Orodja za odpiranje odtokov; Palice za odtoke; Vodovodni sifoni; Vodovodni odtoki
lt-LT: Techninė įranga > Santechnika > Santechnikos įranga ir dalys > Vandens nutekėjimo komponentai: Vandens nutekėjimo angų dangteliai ir sieteliai; Vandens nutekėjimo angų rėmai; Vandens nutekėjimo angų įdėklai; Vandens nutekėjimo angų valymo įrankiai; Vandens nutekėjimo angų valymo strypai; Sifonai; Santechninės atliekos
vi: Phần cứng > Đường ống > Bộ phận và phần cứng của thiết bị đường ống > Các bộ phận của cống thoát nước: Nắp cống & lưới chắn rắc; Nắp cống; Máng lót ống thoát nước; Bột thông tắc bồn rửa bát; Que thông tắc đường ống; Xi phông; Cụm ống thoát nước thải
hu: Hardver > Vízvezeték > Vízvezeték-szerelvény-hardver és -alkatrészek > Lefolyó alkatrészek: Lefolyófedelek és -szűrők; Lefolyókeretek; Lefolyóbetétek; Lefolyónyitók; Lefolyórudak; Vízvezeték-csapdák; Vízvezeték-hulladékok
pt-PT: Equipamento > Canalização > Peças e equipamento de fixação de canalização > Componentes de drenagem: Filtros e tampas de drenagem; Estruturas de drenagem; Revestimentos de drenagem; Facilitadores de drenagem; Varas de drenagem; Coletores de canalização; Acessórios para resíduos de canalizações
sv: Metallprodukter > Rörmokeri > Vattenkransutrustning och -delar > Avloppskomponenter: Rörstopp; Avloppsgaller; Avloppsrörliners; Avloppsöppnare; Avloppsrensare; Vattenlås och filter; Avloppsrör
zh-CN: 五金/硬件 > 管道 > 水管装置和部件 > 排水配件: 排水管盖子/过滤器; 排水框架; 排水管; 管道疏通用品; 管道疏通软杆; 存水弯/滤网; 污水管
ko: 철물 > 배관 > 배관 시설 장비/부품 > 배수구 구성품: 배수구 덮개/거름망; 배수구 프레임; 배수 라이너; 배수관 뚫기 장비/용액; 배수관 청소 도구; 배수 트랩; 페기물 처리 배관
da: Isenkram > Sanitet > Dele til sanitære installationer > Afløbskomponenter: Stophaner; Afløbsrammer; Afløbsforing; Afløbsåbnere; Stænger til kloakrenser; Vandlåse; Afløbsrør
sk-SK: Náradie > Vodoinštalačné práce > Príslušenstvo a diely pre vodovodné armatúry > Komponenty odtoku: Odtokové kryty a sitká; Odtokové rámy; Odtokové vložky; Čističe odtokov; Tyčové čističe odtokov; Zápachové uzávierky; Zápachové západky
nl: Bouwmaterialen > Loodgieterswerk > Onderdelen voor sanitair > Afvoeronderdelen: Afsluiters en zeven voor loodgieterswerk; Afvoerputjes; Afdichtrubbers; Ontstoppingsmiddelen; Ontstoppingsveren; Sifons voor loodgieterswerk; Putjes voor afvoerwater
tr: Hırdavat > Sıhhi tesisat > Su Tahliye Teçhizatı ve Parçaları > Su Gideri Bileşenleri: Gider Tapaları ve Süzgeçleri; Gider Izgaraları; Gider Borusu Astarları; Gider Açıcılar; Kanal Açma Çubukları; Gider Sifonları; Lavabo Giderleri
bg-BG: Железария > Водоснабдяване и канализация > Аксесоари и части за ВиК оборудване > Дренажни компоненти: Решетки за отводнителни шахти и цедки; Дренажни рамки; Дренажни тръбни облицовки; Препарати за отпушване на тръби; Прътове за отпушване на тръби; U-образни връзки за сифон; Отводнителни сифони
th: ฮาร์ดแวร์ > ระบบท่อประปา > ฮาร์ดแวร์และชิ้นส่วนสำหรับงานท่อ > ส่วนประกอบท่อ: ตะแกรงและที่ปิดท่อน้ำทิ้ง; ฝาท่อระบายน้ำ; ที่บุรองท่อระบายทิ้ง; ตัวเปิดท่อ; แท่งระบาย; ท่อดักจับ; ท่อของเสีย
zh-TW: 硬體 > 管線 > 衛生器具和零件 > 排水管零件: 水溝蓋/濾網; 排水溝蓋; 水管內襯; 通渠用品; 排水棒; 管線存水彎; 污水管
cs: Kutilství a řemeslo > Vodoinstalace > Instalatérské potřeby a součástky > Díly odpadního potrubí: Zátky a sítka do dřezů a umyvadel; Odpadové mřížky; Odpadní potrubí; Přípravky na čištění potrubí; Tyče na čištění odpadu; Zápachové uzávěrky; Instalace odpadů
fr: Quincaillerie > Plomberie > Pièces et matériel de plomberie > Éléments de canalisations: Bouchons de plomberie et filtres; Grilles de bonde; Tuyaux de vidange; Déboucheurs de bonde; Furets pour bondes; Siphons hydrauliques; Bondes de vidange
pt-BR: Ferragens > Encanamento > Peças e ferragens para fixação de encanamento > Componentes de ralos: Válvulas e protetores de ralos; Tampas para ralos de banheiro; Revestimentos para drenos; Abridores de drenos; Hastes para drenos; Sifões; Encanamento de esgoto
nb: Maskinvare > Rørlegging > Utstyr og deler for rørmontering > Slukkomponenter: Slukdeksler og -siler; Slukrammer; Slukinnlegg; Slukåpnere; Slukstag; Vannlåser; Røravløp